# 请教陈老师及各位：关于预收账款和递延收益

提问人：aRQue 时间：2013-04-18 18:08:19
现有一网络游戏开发公司，经营网络游戏，其经营模式为：首先通过第三方支付平台预收玩家支付的款项，待玩家登陆游戏账号和密码后按照一定的期限和方法将之前预收的款项摊销确认为收入（确认收入时，没有额外成本发生）。
1. 新准则对递延收益的解释：与资产相关的政府补助，应当确认为递延收益，并在相关资产使用寿命内平均分配，计入当期损益。
2. 看了陈版的解释：“预收款项”在后续结转收入时是要发生成本的，“递延收益”科目更适合于在结转损益时无需发生额外成本的情形，如政府补助等。 3 ）也看到同行的其他一些解释：“预收款项”是后续一次性结转收入，通常是对外的负债，如对客户的预收款，在发货时一次性确认收入；而“递延收益”后续是要通过摊销陆续结转收入，通常是对内的负债，取决于公司内部的摊销政策。
根据 2 ）和 3 ），上述关于游戏项目的预收款应该要记入“递延收益”，但是新准则下递延收益是核算与资产相关的政府补助，感觉将游戏玩家的的预收款记入“递延收益”有不对。请陈版和各位帮忙解惑！
另外，新准则和旧准则下关于此游戏玩家的的预收款所记录的科目是否有所不同？

回答人：chenyiwei
回复 aRQue 的帖子
你说的这种情况，我理解确认为预收款项更加恰当。因为此时的预收款项转为收入并非没有成本，例如至少会发生服务期的租用、托管和运维等成本。即此时的预收款项所体现的是后续向债权人（玩家）提供相应服务的义务，有明确的义务指向对象；为了履行该义务需要发生成本（经济资源流出），所以此处的预收款项是符合负债定义的。而递延收益虽然在资产负债表上也列报为一项负债，但严格来说不符合负债的定义，最终通常转入营业外支出。

提问人：aRQue 时间：2013-04-19 11:51:44
回复 chenyiwei 的帖子
谢谢陈版的解答。
2001 年财政部修订并实施的《企业会计准则———收入》中，涉及递延收益核算的内容，其中提到的一点关于申请入会费和会员费收入。如果所收费用能使会员在会员期内得到各种服务，或者以低于非会员所负担的价格购买商品或劳务，则该项收费应在整个受益期内分期确认收入，在这种情况下，尚未确认的收入在“递延收益”核算。如某公司网站于 2003 年元月份向会员收取会员费，按照协议向会员提供 2003 年全年的资料查询服务。则公司在收到会员费时，应借记“银行存款”科目，贷记“递延收益”科目。
陈版，看了上述（向会员提供资料查询服务而预收的会员费记入递延收益）之后，对于您关于预收账款的阐述（有明确的义务指向对象；为了履行该义务需要发生经济资源流出），我觉得又无法理解了，因为后续提供资料查询服务也是要发生成本（书籍成本、书籍储存成本、人员成本等）的。
求解惑！谢谢！

回答人：chenyiwei
这种情况说明财政部的规定在科目使用上自身就没有遵循统一的规则。或者还有可能是考虑到结转收入的期限长短？但这里逻辑不一致是肯定的。还好只是重分类性质的问题，不是根本性的确认和计量问题。